【裁判字號】    99,台抗,398
【裁判日期】    990527
【裁判案由】    返還價金強制執行聲明異議
【裁判全文】
最高法院民事裁定              九十九年度台抗字第三九八號
再 抗告 人  桃園縣楊梅鎮公所
法定代理人  乙○○  
代  理  人  王年柿律師
上列再抗告人因與相對人甲○○間返還價金強制執行聲明異議事
件，對於中華民國九十九年三月十五日台灣高等法院裁定（九十
八年度抗字第一八八○號），提起再抗告，本院裁定如下：
    主  文
再抗告駁回。
再抗告程序費用由再抗告人負擔。
    理  由
按執行名義有對待給付者，以債權人已為給付或已提出給付後，
始得開始強制執行，強制執行法第四條第三項定有明文。本件再
抗告人雖主張：伊以兩造間就系爭二十六筆土地所簽訂之買賣契
約業經解除為由，向台灣桃園地方法院（下稱桃園地院）起訴請
求相對人返還價金新台幣（下同）九千九百萬元之本息，原經該
院判決如數給付。因相對人於上訴第二審時，行使同時履行抗辯
權，原法院乃以九十年度重上字第一四二號判決駁回相對人之上
訴並為伊應於相對人給付該金額本息之同時，返還系爭二十六筆
土地及其所有權狀予相對人（對待給付）之諭知。再經本院以九
十二年度台上字第一一四一號判決，除廢棄伊部分利息之請求而
駁回該部分之訴外，其他部分已駁回相對人之上訴確定。嗣伊已
依該確定判決履行對待給付完畢，詎桃園地院司法事務官未察，
竟裁定駁回伊強制執行之聲請，伊不服聲明異議，該院仍予裁定
駁回，為此對之提起抗告云云。惟原法院認定：再抗告人依前開
確定判決所應負之對待給付包括「……返還……土地二十六筆之
所有權狀並將上開土地返還上訴人（相對人）」，其中返還所有
權狀部分，因該權狀顯由案外人即登記代理人范國意持有中，並
非遺失，再抗告人又未證明業已損壞或滅失，依執行名義自負有
向范國意取回返還予相對人之義務。再抗告人卻僅逕將申請補發
權狀所需之規費及代書費用合計三千二百八十元提存於法院，核
與其應為之債務本旨不合，難認已依執行名義履行對待給付，顯
不符開始強制執行之要件，其聲請對相對人為強制執行，洵屬無
據。桃園地院司法事務官裁定駁回其強制執行之聲請，即無不合
。該院裁定駁回再抗告人對其司法事務官裁定之聲明異議，理由
雖有不同，結論並無二致等情。因而裁定駁回抗告人之抗告，依
上說明，經核於法並無違誤。再抗告意旨猶泛言：伊已履行返還
系爭二十六筆土地所有權狀予相對人之對待給付等詞，指摘原裁
定不當，聲明廢棄，非有理由。
據上論結，本件再抗告為無理由。依強制執行法第三十條之一，
民事訴訟法第四百九十五條之一第二項、第四百八十一條、第四
百四十九條第一項、第九十五條、第七十八條，裁定如主文。
中    華    民    國  九十九  年    五    月  二十七  日
                      最高法院民事第三庭
                          審判長法官  蘇  茂  秋
                                法官  陳  碧  玉
                                法官  王  仁  貴
                                法官  張  宗  權
                                法官  高  孟  焄
本件正本證明與原本無異
                                      書  記  官
中    華    民    國  九十九  年    六    月    八    日
                                                      Ｑ

司法院資訊處製作；財團法人民間司法改革基金會備份。
